Config:
  hfst:
    Gen: ../../../src/generator-gt-norm.hfst
    Morph: ../../../src/analyser-gt-norm.hfst
  xerox:
    Gen: ../../../src/generator-gt-norm.xfst
    Morph: ../../../src/analyser-gt-norm.xfst

Tests:
  Noun - sollâ:
    sollâ+N+Sg+Nom: sollâ
    sollâ+N+Sg+Gen: soolâ
    sollâ+N+Sg+Acc: soolâ
    sollâ+N+Sg+Ill: soolân
    sollâ+N+Sg+Loc: soolâst
    sollâ+N+Sg+Com: solláin
    sollâ+N+Sg+Abe: solâttáá
    sollâ+N+Ess: sollân
    sollâ+N+Par: sollâd
    sollâ+N+Pl+Nom: soolah  
    sollâ+N+Pl+Gen: soolâi  
    sollâ+N+Pl+Acc: soolâid
    sollâ+N+Pl+Ill: solláid
    sollâ+N+Pl+Loc: soolâin  
    sollâ+N+Pl+Com: solâiguin
    sollâ+N+Pl+Abe: solâittáá

  Noun - roppâ:
    roppâ+N+Sg+Nom: roppâ
    roppâ+N+Sg+Gen: roopâ
    roppâ+N+Sg+Acc: roopâ
    roppâ+N+Sg+Ill: roopân
    roppâ+N+Sg+Loc: roopâst
    roppâ+N+Sg+Com: roppáin
    roppâ+N+Sg+Abe: ropâttáá
    roppâ+N+Ess: roppân
    roppâ+N+Par: roppâd
    roppâ+N+Pl+Nom: roopah
    roppâ+N+Pl+Gen: roopâi
    roppâ+N+Pl+Acc: roopâid
    roppâ+N+Pl+Ill: roppáid
    roppâ+N+Pl+Loc: roopâin
    roppâ+N+Pl+Com: ropâiguin
    roppâ+N+Pl+Abe: ropâittáá

  Noun - puddâ:
    puddâ+N+Sg+Nom: puddâ
    puddâ+N+Sg+Gen: puudâ
    puddâ+N+Sg+Acc: puudâ
    puddâ+N+Sg+Ill: puudân
    puddâ+N+Sg+Loc: puudâst
    puddâ+N+Sg+Com: puddáin
    puddâ+N+Sg+Abe: pudâttáá
    puddâ+N+Ess: puddân
    puddâ+N+Par: puddâd
    puddâ+N+Pl+Nom: puudah
    puddâ+N+Pl+Acc: puudâi
    puddâ+N+Pl+Acc: puudâid
    puddâ+N+Pl+Ill: puddáid
    puddâ+N+Pl+Loc: puudâin
    puddâ+N+Pl+Com: pudâiguin
    puddâ+N+Pl+Abe: pudâittáá

  Noun - rippâ:
    rippâ+N+Sg+Nom: rippâ
    rippâ+N+Sg+Gen: riipâ
    rippâ+N+Sg+Acc: riipâ
    rippâ+N+Sg+Ill: riipân
    rippâ+N+Sg+Loc: riipâst
    rippâ+N+Sg+Com: rippáin
    rippâ+N+Sg+Abe: ripâttáá
    rippâ+N+Ess: rippân
    rippâ+N+Par: rippâd
    rippâ+N+Pl+Nom: riipah
    rippâ+N+Pl+Gen: riipâi
    rippâ+N+Pl+Acc: riipâid
    rippâ+N+Pl+Ill: rippáid
    rippâ+N+Pl+Loc: riipâin
    rippâ+N+Pl+Com: ripâiguin
    rippâ+N+Pl+Abe: ripâittáá

  Noun - skammâ:
    skammâ+N+Sg+Nom: skammâ
    skammâ+N+Sg+Gen: skaamâ
    skammâ+N+Sg+Acc: skaamâ
    skammâ+N+Sg+Ill: skaamân
    skammâ+N+Sg+Loc: skaamâst
    skammâ+N+Sg+Com: skammáin
    skammâ+N+Sg+Abe: skamâttáá
    skammâ+N+Ess: skammân
    skammâ+N+Par: skammâd
    skammâ+N+Pl+Nom: skaamah
    skammâ+N+Pl+Gen: skaamâi
    skammâ+N+Pl+Acc: skaamâid
    skammâ+N+Pl+Ill: skammáid
    skammâ+N+Pl+Loc: skaamâin
    skammâ+N+Pl+Com: skamâiguin
    skammâ+N+Pl+Abe: skamâittáá

  Noun - lekkâ:
    lekkâ+N+Sg+Nom: lekkâ
    lekkâ+N+Sg+Gen: leehâ
    lekkâ+N+Sg+Acc: leehâ
    lekkâ+N+Sg+Ill: leekân
    lekkâ+N+Sg+Loc: leehâst
    lekkâ+N+Sg+Com: lehháin
    lekkâ+N+Sg+Abe: lehâttáá
    lekkâ+N+Ess: lekkân
    lekkâ+N+Par: lekkâd
    lekkâ+N+Pl+Nom: leehah
    lekkâ+N+Pl+Gen: leehâi
    lekkâ+N+Pl+Acc: leehâid
    lekkâ+N+Pl+Ill: lekkáid
    lekkâ+N+Pl+Loc: leehâin
    lekkâ+N+Pl+Com: lehhâiguin
    lekkâ+N+Pl+Abe: leehâittáá

  Noun - kussâ:
    kussâ+N+Sg+Nom: kussâ
    kussâ+N+Sg+Gen: kuusâ
    kussâ+N+Sg+Acc: kuusâ
    kussâ+N+Sg+Ill: kuusân
    kussâ+N+Sg+Loc: kuusâst
    kussâ+N+Sg+Com: kussáin
    kussâ+N+Sg+Abe: kusâttáá
    kussâ+N+Ess: kussân
    kussâ+N+Par: kussâd
    kussâ+N+Pl+Nom: kuusah
    kussâ+N+Pl+Gen: kuusâi
    kussâ+N+Pl+Acc: kuusâid
    kussâ+N+Pl+Ill: kussáid
    kussâ+N+Pl+Loc: kuusâin
    kussâ+N+Pl+Com: kusâiguin
    kussâ+N+Pl+Abe: kusâittáá

  Noun - kielâ:
    kielâ+N+Sg+Nom: kielâ
    kielâ+N+Sg+Gen: kielâ
    kielâ+N+Sg+Acc: kielâ
    kielâ+N+Sg+Ill: kielân
    kielâ+N+Sg+Loc: kielâst
    kielâ+N+Sg+Com: kieláin
    kielâ+N+Sg+Abe: kielâttáá
    kielâ+N+Ess: kiellân
    kielâ+N+Par: kiellâd
    kielâ+N+Pl+Nom: kielah
    kielâ+N+Pl+Gen: kielâi
    kielâ+N+Pl+Acc: kielâid
    kielâ+N+Pl+Ill: kieláid 
    kielâ+N+Pl+Loc: kielâin
    kielâ+N+Pl+Com: kielâiguin
    kielâ+N+Pl+Abe: kielâittáá

  Noun - njuolâ:
    njuolâ+N+Sg+Nom: njuolâ
    njuolâ+N+Sg+Gen: njuolâ
    njuolâ+N+Sg+Acc: njuolâ
    njuolâ+N+Sg+Ill: njuolân
    njuolâ+N+Sg+Loc: njuolâst
    njuolâ+N+Sg+Com: njuoláin
    njuolâ+N+Sg+Abe: njuolâttáá
    njuolâ+N+Ess: njuollân
    njuolâ+N+Par: njuollâd
    njuolâ+N+Pl+Nom: njuolah
    njuolâ+N+Pl+Gen: njuola
    njuolâ+N+Pl+Acc: njuolâid
    njuolâ+N+Pl+Ill: njuoláid
    njuolâ+N+Pl+Loc: njuolâin
    njuolâ+N+Pl+Com: njuolâiguin
    njuolâ+N+Pl+Abe: njuolâittáá

  Noun - moolâ:
    moolâ+N+Sg+Nom: moolâ
    moolâ+N+Sg+Gen: moolâ
    moolâ+N+Sg+Acc: moolâ
    moolâ+N+Sg+Ill: moolân
    moolâ+N+Sg+Loc: moolâst
    moolâ+N+Sg+Com: mooláin
    moolâ+N+Sg+Abe: molâttáá
    moolâ+N+Ess: moollân
    moolâ+N+Par: moollâd
    moolâ+N+Pl+Nom: moolah
    moolâ+N+Pl+Gen: moolâi
    moolâ+N+Pl+Acc: moolâid
    moolâ+N+Pl+Ill: mooláid
    moolâ+N+Pl+Loc: moolâin
    moolâ+N+Pl+Com: moolâiguin
    moolâ+N+Pl+Abe: moolâittáá

  Noun - algâ:
    algâ+N+Sg+Nom: algâ
    algâ+N+Sg+Gen: aalgâ
    algâ+N+Sg+Acc: aalgâ
    algâ+N+Sg+Ill: aalgân
    algâ+N+Sg+Loc: aalgâst
    algâ+N+Sg+Com: algáin
    algâ+N+Sg+Abe: algâttáá
    algâ+N+Ess: algân
    algâ+N+Par: algâd
    algâ+N+Pl+Nom: aalgah
    algâ+N+Pl+Gen: aalgâi
    algâ+N+Pl+Acc: aalgâid
    algâ+N+Pl+Ill: algáid
    algâ+N+Pl+Loc: aalgâin
    algâ+N+Pl+Com: algâiguin
    algâ+N+Pl+Abe: aalgâittáá

  Noun - ristâ:
    ristâ+N+Sg+Nom: ristâ
    ristâ+N+Sg+Gen: riistâ
    ristâ+N+Sg+Acc: riistâ
    ristâ+N+Sg+Ill: riistân
    ristâ+N+Sg+Loc: riistâst
    ristâ+N+Sg+Com: ristáin
    ristâ+N+Sg+Abe: ristâttáá
    ristâ+N+Ess: ristân
    ristâ+N+Par: ristâd
    ristâ+N+Pl+Nom: riistah
    ristâ+N+Pl+Gen: riistâi
    ristâ+N+Pl+Acc: riistâid
    ristâ+N+Pl+Ill: ristáid
    ristâ+N+Pl+Loc: riistâin
    ristâ+N+Pl+Com: ristâiguin
    ristâ+N+Pl+Abe: riistâittáá

  Noun - kolbâ:
    kolbâ+N+Sg+Nom: kolbâ
    kolbâ+N+Sg+Gen: koolbâ
    kolbâ+N+Sg+Acc: koolbâ
    kolbâ+N+Sg+Ill: koolbân
    kolbâ+N+Sg+Loc: koolbâst
    kolbâ+N+Sg+Com: kolbáin
    kolbâ+N+Sg+Abe: kolbâttáá
    kolbâ+N+Ess: kolbân
    kolbâ+N+Par: kolbâd
    ristâ+N+Pl+Nom: koolbah
    ristâ+N+Pl+Gen: koolbâi
    ristâ+N+Pl+Acc: koolbâid
    kolbâ+N+Pl+Ill: kolbáid
    kolbâ+N+Pl+Loc: koolbâin
    kolbâ+N+Pl+Com: kolbâiguin
    kolbâ+N+Pl+Abe: kolbâittáá

  Noun - muršâ:
    muršâ+N+Sg+Nom: muršâ
    muršâ+N+Sg+Gen: muuršâ
    muršâ+N+Sg+Acc: muuršâ
    muršâ+N+Sg+Ill: muuršân
    muršâ+N+Sg+Loc: muuršâst
    muršâ+N+Sg+Com: muršáin
    muršâ+N+Sg+Abe: muršâttáá
    muršâ+N+Ess: muršân
    muršâ+N+Par: muršâd
    muršâ+N+Pl+Nom: muuršah
    muršâ+N+Pl+Gen: muuršâi
    muršâ+N+Pl+Acc: muuršâid
    muršâ+N+Pl+Ill: muršáid
    muršâ+N+Pl+Loc: muuršâin
    muršâ+N+Pl+Com: muršâiguin
    muršâ+N+Pl+Abe: muršâittáá

  Noun - rytmâ:
    rytmâ+N+Sg+Nom: rytmâ
    rytmâ+N+Sg+Gen: ryytmâ
    rytmâ+N+Sg+Acc: ryytmâ
    rytmâ+N+Sg+Ill: ryytmân
    rytmâ+N+Sg+Loc: ryytmâst
    rytmâ+N+Sg+Com: rytmáin
    rytmâ+N+Sg+Abe: rytmâttáá
    rytmâ+N+Ess: rytmân
    rytmâ+N+Par: rytmâd
    rytmâ+N+Pl+Nom: ryytmah
    rytmâ+N+Pl+Gen: ryytmâi
    rytmâ+N+Pl+Acc: ryytmâid
    rytmâ+N+Pl+Ill: rytmáid
    rytmâ+N+Pl+Loc: ryytmâin
    rytmâ+N+Pl+Com: rytmâiguin
    rytmâ+N+Pl+Abe: rytmâittáá

  Noun - nieidâ:
    nieidâ+N+Sg+Nom: nieidâ
    nieidâ+N+Sg+Gen: nieidâ
    nieidâ+N+Sg+Acc: nieidâ
    nieidâ+N+Sg+Ill: nieidân
    nieidâ+N+Sg+Loc: nieidâst
    nieidâ+N+Sg+Com: nieidáin
    nieidâ+N+Sg+Abe: nieidâttáá
    nieidâ+N+Ess: nieidân
    nieidâ+N+Par: nieidâd
    nieidâ+N+Pl+Nom: nieidah
    nieidâ+N+Pl+Gen: nieidâi
    nieidâ+N+Pl+Acc: nieidâid
    nieidâ+N+Pl+Ill: nieidáid
    nieidâ+N+Pl+Loc: nieidâin
    nieidâ+N+Pl+Com: nieidâiguin
    nieidâ+N+Pl+Abe: nieidâittáá

  Noun - ruoidâ:
    ruoidâ+N+Sg+Nom: ruoidâ
    ruoidâ+N+Sg+Gen: ruoidâ
    ruoidâ+N+Sg+Acc: ruoidâ
    ruoidâ+N+Sg+Ill: ruoidân
    ruoidâ+N+Sg+Loc: ruoidâst
    ruoidâ+N+Sg+Com: ruoidáin
    ruoidâ+N+Sg+Abe: ruoidâttáá
    ruoidâ+N+Ess: ruoidân
    ruoidâ+N+Par: ruoidâd
    ruoidâ+N+Pl+Nom: ruoidah
    ruoidâ+N+Pl+Gen: ruoidâi
    ruoidâ+N+Pl+Acc: ruoidâid
    ruoidâ+N+Pl+Ill: ruoidáid
    ruoidâ+N+Pl+Loc: ruoidâin
    ruoidâ+N+Pl+Com: ruoidâiguin
    ruoidâ+N+Pl+Abe: ruoidâittáá

  Noun - njuhčâ:
    njuhčâ+N+Sg+Nom: njuhčâ
    njuhčâ+N+Sg+Gen: njuuvčâ
    njuhčâ+N+Sg+Acc: njuuvčâ
    njuhčâ+N+Sg+Ill: njuuhčân
    njuhčâ+N+Sg+Loc: njuuvčâst
    njuhčâ+N+Sg+Com: njuvččáin
    njuhčâ+N+Sg+Abe: njuvčâttáá
    njuhčâ+N+Ess: njuhčân
    njuhčâ+N+Par: njukčâd
    njuhčâ+N+Pl+Nom: njuuvčah
    njuhčâ+N+Pl+Gen: njuuvčâi
    njuhčâ+N+Pl+Acc: njuuvčâid
    njuhčâ+N+Pl+Ill: njuvčáid
    njuhčâ+N+Pl+Loc: njuuvčâin
    njuhčâ+N+Pl+Com: njuvččáiguon
    njuhčâ+N+Pl+Abe: njuuvčâittáá

  Noun - kiksâ:
    kiksâ+N+Sg+Nom: kiksâ
    kiksâ+N+Sg+Gen: kiivsâ
    kiksâ+N+Sg+Acc: kiivsâ
    kiksâ+N+Sg+Ill: kiiksân
    kiksâ+N+Sg+Loc: kiivsâst
    kiksâ+N+Sg+Com: kivssáin
    kiksâ+N+Sg+Abe: kivsâttáá
    kiksâ+N+Ess: kiksân
    kiksâ+N+Par: kiskâd
    kiksâ+N+Pl+Nom: kiivsah
    kiksâ+N+Pl+Gen: kiivsâi
    kiksâ+N+Pl+Acc: kiivsâid
    kiksâ+N+Pl+Ill: kiksáid
    kiksâ+N+Pl+Loc: kiivsâin
    kiksâ+N+Pl+Com: kivssâiguin
    kiksâ+N+Pl+Abe: kivsâittáá

  Noun - vahtâ:
    vahtâ+N+Sg+Nom: vahtâ
    vahtâ+N+Sg+Gen: vaavtâ
    vahtâ+N+Sg+Acc: vaavtâ
    vahtâ+N+Sg+Ill: vaahtân
    vahtâ+N+Sg+Loc: vaavtâst
    vahtâ+N+Sg+Com: vavttáin
    vahtâ+N+Sg+Abe: vavtâttáá
    vahtâ+N+Ess: vahtân
    vahtâ+N+Par: vahtâd
    vahtâ+N+Pl+Nom: vaavtah
    vahtâ+N+Pl+Gen: vaavtâi
    vahtâ+N+Pl+Acc: vaavtâid
    vahtâ+N+Pl+Ill: vahtáid
    vahtâ+N+Pl+Loc: vaavtâin
    vahtâ+N+Pl+Com: vavttâiguin
    vahtâ+N+Pl+Abe: vavtâittáá

  Noun - lahcâ:
    lahcâ+N+Sg+Nom: lahcâ
    lahcâ+N+Sg+Gen: laavcâ
    lahcâ+N+Sg+Acc: laavcâ
    lahcâ+N+Sg+Ill: laahcân
    lahcâ+N+Sg+Loc: laavcâst
    lahcâ+N+Sg+Com: lavccáin
    lahcâ+N+Sg+Abe: lavcâttáá
    lahcâ+N+Ess: lahcân
    lahcâ+N+Par: lahcâd
    lahcâ+N+Pl+Nom: laavcah
    lahcâ+N+Pl+Gen: laavcâi
    lahcâ+N+Pl+Acc: laavcâid
    lahcâ+N+Pl+Ill: lahcáid
    lahcâ+N+Pl+Loc: laavcâin
    lahcâ+N+Pl+Com: lavccâiguin
    lahcâ+N+Pl+Abe: lavcâittáá

  Noun - tekstâ:
    tekstâ+N+Sg+Nom: tekstâ
    tekstâ+N+Sg+Gen: teevstâ
    tekstâ+N+Sg+Acc: teevstâ
    tekstâ+N+Sg+Ill: teekstân
    tekstâ+N+Sg+Loc: teevstâst
    tekstâ+N+Sg+Com: tevsttáin
    tekstâ+N+Sg+Abe: tevstâttáá
    tekstâ+N+Ess: tekstân
    tekstâ+N+Par: tekstâd
    tekstâ+N+Pl+Nom: teevstah
    tekstâ+N+Pl+Gen: teevstâi
    tekstâ+N+Pl+Acc: teevstâid
    tekstâ+N+Pl+Ill: tekstáid
    tekstâ+N+Pl+Loc: teevstâin
    tekstâ+N+Pl+Com: tevsttâiguin
    tekstâ+N+Pl+Abe: tevstâittáá

  Noun - luččâ:
    luččâ+N+Sg+Nom: luččâ
    luččâ+N+Sg+Gen: luujâ
    luččâ+N+Sg+Acc: luujâ
    luččâ+N+Sg+Ill: luučân
    luččâ+N+Sg+Loc: luujâst
    luččâ+N+Sg+Com: luujáin
    luččâ+N+Sg+Abe: lujâttáá
    luččâ+N+Ess: luččân
    luččâ+N+Par: luččâd
    luččâ+N+Pl+Nom: luujah
    luččâ+N+Pl+Gen: luujâi
    luččâ+N+Pl+Acc: luujâid
    luččâ+N+Pl+Ill: luučáid
    luččâ+N+Pl+Loc: luujâin
    luččâ+N+Pl+Com: luijâiguin
    luččâ+N+Pl+Abe: luijáittáá

  Noun - kurkkâ:
    kurkkâ+N+Sg+Nom: kurkkâ
    kurkkâ+N+Sg+Gen: kuurkâ
    kurkkâ+N+Sg+Acc: kuurkâ
    kurkkâ+N+Sg+Ill: kuurkân
    kurkkâ+N+Sg+Loc: kuurkâst
    kurkkâ+N+Sg+Com: kurkkáin
    kurkkâ+N+Sg+Abe: kurkâttáá
    kurkkâ+N+Ess: kurkkân
    kurkkâ+N+Par: kurkkâd
    kurkkâ+N+Pl+Nom: kuurkah
    kurkkâ+N+Pl+Gen: kuurkâi
    kurkkâ+N+Pl+Acc: kuurkâid
    kurkkâ+N+Pl+Ill: kuurkáid
    kurkkâ+N+Pl+Loc: kurkkâin
    kurkkâ+N+Pl+Com: kurkkâiguin
    kurkkâ+N+Pl+Abe: kurkâittáá

  Noun - mirkkâ:
    mirkkâ+N+Sg+Nom: mirkkâ
    mirkkâ+N+Sg+Gen: miirhâ
    mirkkâ+N+Sg+Acc: miirhâ
    mirkkâ+N+Sg+Ill: miirkân
    mirkkâ+N+Sg+Loc: miirhâst
    mirkkâ+N+Sg+Com: mirháin
    mirkkâ+N+Sg+Abe: mirhâttáá
    mirkkâ+N+Ess: mirkkân
    mirkkâ+N+Par: mirkkâd
    mirkkâ+N+Pl+Gen: miirhâi
    mirkkâ+N+Pl+Acc: miirhâid
    mirkkâ+N+Pl+Ill: mirkkáid
    mirkkâ+N+Pl+Loc: miirhâin
    mirkkâ+N+Pl+Com: mirhâiguin
    mirkkâ+N+Pl+Abe: mirhâittáá

  Noun - merkkâ:
    merkkâ+N+Sg+Nom: merkkâ
    merkkâ+N+Sg+Gen: meerhâ
    merkkâ+N+Sg+Acc: meerhâ
    merkkâ+N+Sg+Ill: meerkân
    merkkâ+N+Sg+Loc: meerhâst
    merkkâ+N+Sg+Com: merháin
    merkkâ+N+Sg+Abe: merhâttáá
    merkkâ+N+Ess: merkkân
    merkkâ+N+Par: merkkâd
    merkkâ+N+Pl+Nom: meerhah
    merkkâ+N+Pl+Gen: meerhâi
    merkkâ+N+Pl+Acc: meerhâid
    merkkâ+N+Pl+Ill: merkkáid
    merkkâ+N+Pl+Loc: meerhâin
    merkkâ+N+Pl+Com: merhâiguin
    merkkâ+N+Pl+Abe: merhâittaa

  Noun - lavkkâ:
    lavkkâ+N+Sg+Nom: lavkkâ
    lavkkâ+N+Sg+Gen: laavhâ
    lavkkâ+N+Sg+Acc: laavhâ
    lavkkâ+N+Sg+Ill: laavkân
    lavkkâ+N+Sg+Loc: laavhâst
    lavkkâ+N+Sg+Com: lavháin
    lavkkâ+N+Sg+Abe: lavhâttáá
    lavkkâ+N+Ess: lavkkân
    lavkkâ+N+Par: lavkkâd
    lavkkâ+N+Pl+Nom: laavhah
    lavkkâ+N+Pl+Gen: laavhâi
    lavkkâ+N+Pl+Acc: laavhâid
    lavkkâ+N+Pl+Ill: lavkkáid
    lavkkâ+N+Pl+Loc: laavhâin
    lavkkâ+N+Pl+Com: lavhâiguin
    lavkkâ+N+Pl+Abe: lavhâittáá

  Noun - korkkâ:
    korkkâ+N+Sg+Nom: korkkâ
    korkkâ+N+Sg+Gen: koorhâ
    korkkâ+N+Sg+Acc: koorhâ
    korkkâ+N+Sg+Ill: koorkân
    korkkâ+N+Sg+Loc: koorhâst
    korkkâ+N+Sg+Com: korháin
    korkkâ+N+Sg+Abe: korhâttáá
    korkkâ+N+Ess: korkkân
    korkkâ+N+Par: korkkâd
    korkkâ+N+Pl+Nom: koorhah
    korkkâ+N+Pl+Gen: koorhâi
    korkkâ+N+Pl+Acc: koorhâid
    korkkâ+N+Pl+Ill: koorháid
    korkkâ+N+Pl+Loc: koorhâin
    korkkâ+N+Pl+Com: korhâiguin
    korkkâ+N+Pl+Abe: korhâittáá

  Noun - tulkkâ:
    tulkkâ+N+Sg+Nom: tulkkâ
    tulkkâ+N+Sg+Gen: tuulhâ
    tulkkâ+N+Sg+Acc: tuulhâ
    tulkkâ+N+Sg+Ill: tuulkân
    tulkkâ+N+Sg+Loc: tuulhâst
    tulkkâ+N+Sg+Com: tulháin
    tulkkâ+N+Sg+Abe: tulhâttáá
    tulkkâ+N+Ess: tulkkân
    tulkkâ+N+Par: tulkkâd
    tulkkâ+N+Pl+Acc: tuulhâi
    tulkkâ+N+Pl+Acc: tuulhâid
    tulkkâ+N+Pl+Ill: tuulháid
    tulkkâ+N+Pl+Loc: tuulhâin
    tulkkâ+N+Pl+Com: tulháiguin
    tulkkâ+N+Pl+Abe: tulhâittáá



